最高法院刑事判決                                八十八年度台上字第七三五號
    上  訴  人  甲○○
右上訴人因偽造有價證券案件，不服台灣高等法院高雄分院中華民國八十七年四月十
四日第二審更審判決（八十六年度上更(一)字第三五八號，起訴案號：台灣高雄地方法
院檢察署八十三年度偵字第一三六七九、一六○七四、一六三六三、一六五二四號）
，提起上訴，本院判決如左：
    主  文
上訴駁回。
    理  由
按刑事訴訟法第三百七十七條規定，上訴於第三審法院，非以判決違背法令為理由，
不得為之。是提起第三審上訴，應以原判決違背法令為理由，係屬法定要件。如果上
訴理由狀並未依據卷內訴訟資料，具體指摘原判決不適用何種法則或如何適用不當，
或所指摘原判決違法情事，顯與法律規定得為第三審上訴理由之違法情形，不相適合
時，均應認其上訴為違背法律上之程式，予以駁回。本件原判決綜合調查證據之結果
，認上訴人甲○○共同連續並牽連犯有刑法第二百零一條第一項意圖供行使之用，而
偽造有價證券罪，及同法第三百三十九條第一項詐欺取財罪之事實，因而撤銷第一審
關於上訴人部分之科刑判決，改判仍從一重之前罪處斷，量處有期徒刑年月；偽
造如原判決附表(1)所示支票陸張，及偽刻如該附表所示發票人欄之印章陸顆均沒收，
己詳認定犯罪事實之依據及憑以認定之理由，並對上訴人否認犯罪之辯詞，如何不
足採信，均已依據卷內資料予以指駁及說明，從形式上觀察，原判決並無違背法令情
形。按事實之認定，證據之取捨及證據證明力之判斷，乃事實審法院之職權，苟無違
反經驗法則及論理法則，自難指為違法。原判決論處上訴人上開罪刑，已詳述其憑據
及取捨證據之心證理由，核與證據法則尚無違背。上訴意旨謂：公司財務悉由王秀賢
負責，上訴人從未參與，故王秀賢開立何人名義支票，蓋用何人印章，自無事前告知
上訴人之理。況王秀賢所刻用之印章，均在先前已刻製使用，並非臨偽造本件支票時
始刻製使用，上訴人確無偽造有價證券犯行等語，係就原判決已詳為論斷與說明之事
項，再為事實上之爭執，殊非適法之第三審上訴理由。又上訴人之自白，核與共同正
犯即上訴人之妻王秀賢供證相符，原判決採信其自白資為論罪基礎，並無違證據法則
。上訴就其自白之真意，再事爭論，亦非適法。再依原判決所認定之事實，原判決附
表(1)所示支票為上訴人與王秀賢共同偽造，則該附表編號三、四、五支票究由何人向
付款銀行領用，均不影響上訴人成罪。原審未向該等付款銀行調閱請領支票申請書，
及查證該等支票是否上訴人簽發等項而為無益之調查，亦難指為違法。此外，上訴人
徒憑己意，對原審職權之適法行使及原判決已詳為論斷之事項，再事爭辯，顯與法定
上訴第三審之形式要件不符，其上訴違背法律上之程式，應予駁回。
據上論結，應依刑事訴訟法第三百九十五條前段，判決如主文。
中      華      民      國    八十八    年      二      月     十一     日
                              最高法院刑事第八庭
                                  審判長法官  謝  家  鶴
                                        法官  洪  文  章
                                        法官  花  滿  堂
                                        法官  陳  世  淙
                                        法官  呂  潮  澤
      右正本證明與原本無異
                                              書  記  官
中      華      民      國    八十八    年      二      月    二十三    日
